台灣台中地方法院刑事判決　　　　　　　　　　　　　九十二年度訴字第二三九號
　　公　訴　人　台灣台中地方法院檢察署檢察官
　　被　　　告　乙○○　男　二.
右列被告因偽證案件，經檢察官提起公訴（九十一年度偵字第２４３４３號），本院
判決如左：
    主      文
乙○○無罪。
    理      由
一、公訴意旨如附件起訴書所載。
二、被告乙○○否認有檢察官所指之犯行，辯解稱土製爆裂物是何松錡的，不是其所
    有。查被告乙○○確實有教唆何松錡於八十九年六月三十日下午二時五十分許，
    在台灣台中地方法院審理八十九年訴字第一０七四號被告乙○○違反槍砲彈藥刀
    械管制條例案件中為證人，而為虛偽之陳述，此業據何松錡於檢察官偵查中指陳
    明確，又何松錡已因本件偽證案件，經台灣台中地方法院判處有期徒刑四月確定
    ，且何松錡所為指述與證人吳崇瑋、陳正文、簡國興於臺灣台中地方法院九十年
    度訴更字第一七號判決中結證情節相符，並有該案及台灣台中地方法院檢察署九
    十一年度偵字第一六八五號案卷、台灣台中地方法院八十九年訴字第一０七四號
    乙○○違反槍砲彈藥刀械管制條例案卷、九十一年度訴第四二二號案卷暨起訴書
    、判決書在卷足憑。然查被告於刑事訴訟中請求傳訊證人，此項請求行為乃被告
    於刑事訴訟中所得行使之權利，不得僅因其有此項請求即認為係教唆他人為偽證
    之行為，亦不得因證人有偽證之犯行，即認當然係被告所教唆。況查被告如教唆
    他人為自己之犯罪行為作偽證，因其避免刑責，係被告之權利，與凐滅自己犯罪
    之證據同，自不成立教唆偽證罪。依上所述，本院認為不能證明被告犯罪，自應
    諭知被告無罪。
據上論斷，應依刑事訴訟法第三百零一條第一項，判決如主文。
中      華      民      國      九十二    年    一      月    二十九    日
                                        法  官     李添興
右正本證明與原本無異。
如不服本判決，應於判決送達後十日內，向本院提出上訴狀（須附繕本）。
                                        書記官
中      華      民      國      九十二    年    一      月    二十九    日
附件
臺灣臺中地方法院檢察署檢察官起訴書            九十一年度偵字第二四三四三號
    被      告  乙○○  男二十七歲（民國○○○年○○月○○○日生）
                        身分證統一編號：Ｌ一二二三八三八一號
                        住台中縣清水鎮○○里○○路二七之四號
右被告因偽證案件，業經偵查終結，認為應提起公訴，茲敘述犯罪事實及證據並所犯
法條如左：
            犯罪事實
一、乙○○於民國八十九年一月十一日至同年四月五日與何松錡（已因本件偽證罪經
    起訴判決確定）同在台灣台中戒治所戒治，因乙○○於入戒治所前持有土製炸藥
    為警查獲，經本署起訴在台灣台中地方法院審理中，詎乙○○竟以事後代為照顧
    何松錡之祖父母之條件，教唆徵得何松錡同意頂替其上開持有爆裂物之犯行，而
    於八十九年六月三十日下午二時五十分許，在台灣台中地方法院審理八十九年訴
    字第一０七四號乙○○違反槍砲彈藥刀械管制條例案件中為證人，明知該案之土
    製炸藥非其所有，為脫免乙○○之刑責，而作偽證，於法官詢問案情有重要關係
    之事項，供前供後具結，為虛偽陳述稱：被查獲之土製炸藥為其所有交付與乙○
    ○等語，致使承辦法官為該案被告乙○○無罪之判決。嗣何松錡經本署檢察官起
    訴其本件持有土製炸彈，於臺灣台中地方法院審理九十年度訴更字第一七號案中
    供出實情，經判決無罪，始悉上情。
二、案經本署檢察官自動檢舉偵辦。
            證據並所犯法條
一、訊據被告乙○○矢口否認有上開犯行，辯稱：土製爆裂物是何松錡的，不是他的
    ，他不能承認云云，惟查，上開事實業據被教唆人何松錡指述稽祥，又何松錡已
    因本件偽證案件，經台灣台中地方法院判處有期徒刑四月確定，且何松錡所為指
    述與證人吳崇瑋、陳正文、簡國興於臺灣台中地方法院九十年度訴更字第一七號
    判決中結證情節相符，並有該案及本署九十一年度偵字第一六八五號卷、同院八
    十九年訴字第一０七四號乙○○違反槍砲彈藥刀械管制條例案、九十一年度訴第
    四二二號暨起訴書、判決書在卷足憑，此外被告乙○○經聲請再審，亦經同院以
    九十一年度聲再字第十三號裁定再審在案，是被告所辯顯不足採，其犯行已堪認
    定。
二、被告乙○○教唆何松錡作執行審判之公署審判時，於案情有重要關係之事項，供
    前具結而為虛偽陳述，所為係犯有刑法第一百六十八條、第二十九條第一項、第
    二項之教唆偽證罪嫌。
三、依刑事訴訟法第二百五十一條第一項提起公訴。
            此    致
台灣台中地方法院
中      華      民      國    九十一    年     十二     月     二十     日
                              檢  察  官  甲  ○  ○
右正本證明與原本無異
中      華      民      國    九十二    年      一      月      三      日
                              書  記  官  康  炳  勝
附錄法條：
刑法第一百六十八條
(偽證罪)
於執行審判職務之公署審判時或於檢查官偵查時，證人、鑑定人、通譯於案情有重要
關係之事項，供前或供後具結，而為虛偽陳述者，處七年以下有期徒刑。
